# 对基金持股是否控制的判断

提问人：cfo000000 时间：2022-08-26 11:30:01
背景：A有子公司B，A和B公司均属医药行业，B为了资金需求引入投资基金，基金投资后，A持有B 80%股权，基金持有B 20%股权。该基金由A和C、D出资设立，A持有基金35%股权，C持有64%,D持有基金1%，D为普通合伙人和基金管理人。
基金的相关约定如下： 1 、投资范围和目的：该基金的投资范围仅限医药行业，实际仅对B投资，设立目的是为了给B的项目建设提供资金支持。 2 、投资期限：基金约定不超过 3 年的投资期限，但到期后基金有权决定是否延长投资期限。 3 、回购条款：投资期限内触发各种条件时（包括承诺利润指标、投资期限届满前 30 日等），基金有权决定是否要求A或实控人一方或双方回购（实际已由A回购）。 4 、权力机构：基金的最高权力机构是投委会，投委会 5 名委员，ACD各派一名，外部委员 2 名，三分之二同意方可通过（关联方回避）。 5 、收益分配：B对基金的收益分配，先按5%利率分配给CD，再按相同利率分配给A。
问题： 1 、A是否控制基金？A单体层面如何核算对基金的投资？ 2 、A对于回购义务，在单体和合并层面如何核算？单体层面需要确认负债吗？

回答人：chenyiwei
1 、该基金的设立目的是为A的子公司B提供融资，且是其唯一的投资，故A可以控制该基金，应将基金纳入其合并报表范围。在A的个别报表中，其自持份额参照对子公司的长投成本，按成本法核算，列报为其他非流动资产。
2 、A的个别报表层面，回购义务相当于授予基金一项卖出期权，应将该期权的公允价值作为以公允价值计量且其变动计入损益的金融负债处理；在A的合并报表层面，因为基金已纳入合并报表范围，故A授予基金的回购权属于集团内部交易，应予以抵销处理，合并报表层面只体现从外部合伙人D、E获得的65%融资，这部分融资大概率也是确认为负债。
另外要注意：区分回购安排是属于明股实债还是真正的业绩对赌。两者的处理是完全不一样的。

提问人：四月天 yyl 时间：2022-09-01 15:55:23
请教陈版，对A能控制基金这个结论不是很理解，理论依据是什么呀？

回答人：chenyiwei
虽然仅持有35%，但可以主导基金投资方向，并获得被投资企业与本企业业务之间的协同效应。

提问人：shankeai 时间：2022-09-05 15:51:48
请教陈版， 1 、这个在判断的时候需要LPA明确表述为“仅投资B公司”吗？即如果LPA表述为“投资范围为医药行业（但并未明确表述仅投资B公司）”，实际操作中仅投资了B公司，这种还能判断是A可以控制该基金吗？ 2 、对您说的可以主导基金投资方向不是很明白，从投委会席位上没看出谁能主导基金投向？谢谢陈版~

回答人：chenyiwei
除了投委会席位分布以外，还要考虑投资方向是否在设立该合伙企业时已经确定，即属于事先即已设定目标的“自动导航主体”。对于“自动导航主体”，投委会针对常规问题额决策权不是判断控制权的主要考量因素。

回答人：chenyiwei
如果LPA表述为“投资范围为医药行业（但并未明确表述仅投资B公司）”，实际操作中仅投资了B公司，没有多余资金，且投资后也不能任意撤出和再投资，则同样认为具有控制。